臺灣彰化地方法院民事判決　　　　　　　　94年度親字第59號
原　　　告　乙○○
訴訟代理人　李淵源律師
被　　　告　甲○○
兼法定代理　丙○○
人
上當事人間否認婚生子女事件，於民國94年11月29日辯論終結，
本院判決如下：
    主　　文
確認原告與被告甲○○之父子關係不存在。
訴訟費用由被告丙○○負擔。
    事實及理由
一、原告方面：
    原告與被告丙○○於民國89年04月01日結婚，嗣被告丙○○
    於93年5、6月間與他人發生性關係，並於94年03月07日生下
    被告甲○○（男、身分證字號Ｚ000000000）。是被告甲○○
    雖係原告與被告丙○○婚姻關係存續中所出生，但並非原告
    與被告受胎所生之子，依民法第1063條第1項推定之婚生子
    女，如夫妻之一方能證明妻非自夫受胎者，得於知悉子女出
    生之日起，一年內提起否認之訴，同條第2項定有明文，爰
    依上開規定訴請如聲明所示。並提出戶籍謄本、親子鑑定報
    告書影本為證。
二、被告方面：
    被告同意原告之請求，孩子確實非兩造所生；兩造目前已分
    居且已簽妥離婚協議書。
三、得心證的理由：
  (一)原告主張與被告丙○○於民國89年04月01日結婚，嗣被告
      丙○○於93年5、6月間與他人發生性關係，並於94年03月
      07 日生下被告甲○○。是被告甲○○雖係原告乙○○與
      被告丙○○婚姻關係存續中所出生，但並非原告與被告丙○○受胎所生之子等情，業據原告提出戶籍謄本、彰化基
      督教醫院之鑑定報告書影本為證，依上開鑑定報告書記載
      ：「根據D8S1179、D19S433、TPOX、D18S51等DNA位點之
      分析結果，可以排除乙○○與甲○○之親子關係。」此有
      原告所提彰化基督教醫院中華民國94年10月03日、案件編
      號第00000000號親子鑑定報告在卷可稽，且經被告到庭自
      承「孩子確實不是我與原告所生之子」等語，堪信原告之
      主張為真正。
　(二)按民法第1063條第1項推定之婚生子女，如夫妻之一方能
      證明妻非自夫受胎者，得於知悉子女出生之日起，一年內
      提起否認之訴，同條第2項定有明文。查被告甲○○既係
      在被告丙○○與原告婚姻關係存續中所生，則依法自應推
      定係原告之婚生子，並戶籍上登載；然如上所述，被告甲○○既非自原告受胎所生，準此，原告於知悉被告甲○○
      出生之日起一年內提起本件否認子女之訴訟，於法洵屬有
      據，應予准許。
四、據上論結，本件原告之訴為有理由，依民事訴訟法第385條
    第1項前段、第78條判決如主文。
中　　華　　民　　國　　94　　年　　12　　月　　13　　日
                  家事法庭      法　官　王鏡明
以上正本係照原本作成
如對本判決上訴須於判決送達後20日內向本院提出上訴狀
中　　華　　民　　國　　94　　年　　12　　月　　13　　日
                            　　書記官　楊美芳
